臺灣高等法院臺中分院刑事判決　　　　　　　　　　九十年度上訴字第二三○一號
　　上　 訴　人　臺灣彰化地方法院檢察署檢察官
　　上　 訴　人
　　即　 被　告　甲○○
　　選任辯護人　 許再定
　　被　　　告　 丙○○
　　指定辯護人　本院公設辯護人 郭博益
右上訴人等因被告等偽造有價證券等案件，不服臺灣彰化地方法院八十九年度訴字第
一○四六號中華民國九十年十月十九日第一審判決（起訴案號：臺灣彰化地方法院檢
察署八十九年度偵字第二三三○號），提起上訴，本院判決如左：
    主      文
原判決關於甲○○部分撤銷。
甲○○意圖供行使之用，而偽造有價證券，處有期徒刑年貳月。
偽造如附表所示之支票拾壹紙，沒收。
其他上訴駁回。
    事      實
一、甲○○與丙○○係夫妻關係，二人並共同經營之雙偉鴻國際貿易有限公司（下稱
    雙偉鴻公司）自民國（下同）八十四年七、八月間起即陷入困境，因甲○○前自
    八十一年間起，即常向東亮工業股份有限公司（下稱東亮公司）掌管財務之唐芳
    美借用票據周轉，因而熟知唐芳美將東亮公司所開設之臺灣中小企業銀行員林分
    行帳號三二五二之五號空白支票簿及公司印鑑章等物，置放在彰化縣員林鎮○○
    里○○路四四巷二九號東亮公司內之辦公桌抽屜，竟為圖週轉抵債之用，基於為
    自己不法所有之犯意，於八十四年十月底某日，前往上開東亮公司所在地之辦公
    室，竊取唐芳美置放抽屜內之上開空白支票簿一本、東亮公司負責人陳進裕印鑑
    章，及因緊急之下而誤竊置放同一抽屜內之緒亞工業股份有限公司（下稱緒亞公
    司）印鑑章（緒亞公司於八十三年五月五日變更登記名稱為東亮公司）各一枚，
    得手後，同時以緒亞公司及陳進裕之印鑑章，盜蓋在上開東亮公司之空白支票上
    ，並填具金額、發票日，共偽造十一張支票（詳如附表），完成後，並於雙偉鴻
    公司及丙○○均不知情之情況下，於如附表所示之票號ＡＱ0000000及Ａ
    Ｑ0000000號支票背面各偽簽雙偉鴻之署押各一枚、且於票號ＡＱ000
    0000號支票之背面偽簽丙○○之署押一枚，均足以生損害於雙偉鴻公司及丙
    ○○。再基於概括之犯意，連續持以抵付貨款及向張淑芬調現。嗣隔一、二日後
    ，唐芳美欲簽發支票時，始發現上開空白支票簿一本及印鑑章二枚均已遭竊，而
    甲○○亦主動返還尚未盜蓋偽造之剩餘空白支票簿及前開二枚印鑑章，惟因唐芳
    美因既知支票、印鑑下落，及念及雙方交情，當時並未報警處理。
二、案經東亮公司告訴由臺灣彰化地方法院檢察署檢察官偵查起訴。
    理      由
壹 、被告甲○○部分：
一、訊據固坦承有使用蓋有緒亞公司及陳進裕之印鑑章之東亮公司支票十一張支票，
    並於雙偉鴻公司及丙○○均不知情之情況下，於如附表所示之票號ＡＱ0000
    000及ＡＱ0000000號支票背面偽簽雙偉鴻之署押各一枚、於票號ＡＱ
    0000000號支票之背面偽簽丙○○之署押一枚，持以抵付貨款及向張淑芬
    調現之事實不諱，惟堅決否認涉有何竊盜及偽造支票犯行，辯稱：係唐芳美同意
    借伊支票應急使用，伊知情緒亞公司業已更名為東亮公司，並發現唐芳美誤拿緒
    亞公司印鑑章，然唐芳美謂東亮公司章在其公公陳永在處，其會補章云云。惟查
    ：、證人唐芳美業於偵查中直指稱：「支票及公司印章是她偷的」等語（詳見
    臺灣彰化地方法院檢察署八十九年偵字第二三三０號卷第三十四頁背面）、「（
    問：緒亞公司所申請的支票是否停用？）原先是華僑銀行申請已變更的東亮公司
    ，而本件支票是臺灣中小企銀由東亮公司重新申請」等語（詳見臺灣彰化地方法
    院檢察署八十九年偵字第二三三０號卷第三十五頁面），且被告甲○○於偵查中
    即已供陳：「支票背書丙○○是我寫的，雙偉鴻也是我寫的，我沒有告訴丙○○
    。」等語（見臺灣彰化地方法院檢察署八十九年偵字第二三三０號卷第一一九頁
    背面），而卷附票號ＡＱ0000000、ＡＱ0000000、ＡＱ0000
    000號支票正、背面確有甲○○所述其未經告訴丙○○及雙偉鴻公司而代為書
    寫之丙○○及雙偉鴻之背書，此有票號ＡＱ0000000、ＡＱ000000
    0、ＡＱ0000000號支票正、背面影本各一份在卷可稽（見臺灣彰化地方
    法院檢察署八十九年偵字第二三三０號卷第二十一頁、第二十二頁、第二十三頁
    以下），而丙○○亦堅決否認有於上開ＡＱ0000000號支票之背面為背書
    ，果被告甲○○知悉緒亞公司業已更名為東亮公司，並發現唐芳美誤拿緒亞公司
    印鑑章，則何以被告甲○○於未持予唐芳美之公公陳永在補章之前，於被告甲○
    ○主觀上認為公司名義有誤，且印鑑章未補正之票據尚未能使用之前，即以配偶
    丙○○及雙偉鴻之名義背書於上開票據上，顯與常理有違，反足證證人唐芳美上
    開指證為真。、又被告甲○○偽造附表所示之十一張支票帳戶戶名為東亮公司
    ，並非緒亞公司一節，有臺灣中小企業銀行支票簿之封面影本一件、偽造附表所
    示十一張支票留存於支票簿內之票頭影本，及票號ＡＱ0000000、ＡＱ0
    000000、ＡＱ0000000號支票正、背面影本各一份在卷可稽，緒亞
    公司亦確於八十三年五月五日變更登記名稱為東亮公司，有經濟部公司執照申請
    公司變更登記附卷可憑（同上卷第六十五頁）；茲系爭十一紙支票係以緒亞公司
    之印鑑章簽發，將致印鑑章不符而遭退票。雖被告甲○○辯稱係唐芳美誤拿緒亞
    公司印鑑章，甲○○謂伊會至公公陳永在處補東亮公司章等語，惟如前所述唐芳
    美業已證稱：公司大小章及支票簿皆是伊在保管，伊將東亮公司及緒亞公司之印
    鑑章均放置在抽屜內，及證人陳永在證陳：公司印章都是唐芳美在保管等語（詳
    見臺灣彰化地方法院檢察署八十九年度偵字第二三三○號卷第三十五頁），被告
    唐芳美顯有保管公司章之事實，衡於一般經驗常情，證人唐芳美既能隨手取得上
    揭支票簿，應有相當掌理公司財務之權，平日亦當有相當簽發支票之機會，緒亞
    公司亦於八十三年五月五日變更登記名稱為東亮公司，距本件簽發支票之八十四
    年十月底，業有經年，證人唐芳美應無錯取亞緒公司之印鑑章，蓋於支票之理；
    且證人唐芳美既有權簽發支票借予被告甲○○（或事後能得到公公陳永在之追認
    同意補章），則隨即將錯蓋之印鑑補章應非難事，應無先令被告甲○○持定無法
    兌現之支票使用轉出，證人唐芳美另費周章再前往補章之理，蓋支票為無因性票
    據，果已使用轉出，即有受追償之虞，且更有受刑事訴追之虞，以被告甲○○及
    唐芳美均係長久使用票據之人，應無甘冒此風險之理，是被告甲○○上開所辯即
    非可採。、被告甲○○另辯稱：是證人唐芳美將整本上開臺灣中小企業銀行支
    票簿連同亞續公司印鑑、陳永在印鑑交其自行簽發開票等語（見同上卷第三十四
    頁背面、第六十四頁）；惟發票行為涉票據責任，印鑑之使用亦常涉其他權義，
    縱發票人欲借支票予他人，應以發票人親自簽寫發票日、金額並蓋妥印鑑章後，
    始交借用人持以行使為常，應無全交予他人甚且任意填寫金額以供行使，況借此
    支票無何憑證、擔保，被告甲○○亦自承未付利息（詳見臺灣彰化地方法院檢察
    署八十九年偵字第二三三０號卷第一一九頁背面），證人唐芳美至愚亦無交付整
    本支票簿連同印鑑之舉，被告甲○○上開所辯與社會交易有違，是本件顯非唐芳
    美主動交付印鑑章及空白支票任由被告甲○○簽發，應堪認定。
二、辨護意旨略以：１、程序方面：本件與本院八十八年度上易字第二六○七號被告
    甲○○涉犯詐欺案件應係同一案件，本件自應為不受理判決。２、實體方面：
    、被告甲○○與證人唐芳美確往來多年，自八十一年起亦多有借貸關係，且被告
    經營之雙偉鴻公司於八十四年七、八月間起即陷入困境（此為被告甲○○所自承
    ，見原審法院八十六年易字一四０六號卷第三十一頁背面），此不但有本院八十
    八年度上易字第二六０七號刑事判決書在卷可參，且經原審調該案全卷查核屬實
    ；且閱該卷：被告甲○○、丙○○於向告訴人陳進裕、證人陳永在、唐芳美借得
    新臺幣（下同）一千二百四十萬元，借款之時間係自八十四年九月三十日起至同
    年十二月二十五日止陸陸續續借貸等語（見原審法院八十六年易字一四０六號卷
    第四十二頁陳進裕指述），則被告甲○○既能於八十四年九月三十日至同年十二
    月二十五日間借得多達千餘萬元之借款，其有無必要再潛入東亮公司竊取支票？
    、況本件果係遭竊，何以告訴人並未報警及止付行為，本件果非證人唐芳美擅
    自將支票借給甲○○，因而不敢報警或足付？可見告訴人之印章及支票絕非是被
    偷而應是被借。、證人陳進裕自承：「（當唐芳美找到支票簿後）她（唐芳美
    ）也沒有告訴我如何找到的」等語，而證人張淑芬稱：我們在整理帳目及磋商中
    ，唐芳美告訴我說票是甲○○拿去開的『她用舊公司的名義開，我亦沒注意』；
    唐芳美沒有告訴我她去銀行止付及報警的事」查唐芳美、甲○○過去之交情非常
    好，好到借錢不必用借據之情形，因此必會無所不談，然由上開證詞可證本案是
    唐芳美借票及給甲○○，否則憑唐芳美與張淑芬之交情不可能沒有告訴她。因認
    被告甲○○未涉有本件竊盜及偽造支票犯行。惟查：
１、本院八十八年度上易字第二六０七號刑事判決書認定被告甲○○涉嫌詐欺取財之
    事實為：「丙○○、甲○○係夫妻，共同在彰化縣員林鎮○○路四十四巷三十五
    號經營「雙偉鴻國際貿易有限公司」（下稱雙偉鴻公司），從事百貨批發業務，
    自八十四年七、八月間起，已自知陷於經濟困難之境，猶基於共同意圖為自己不
    法所有之概括犯意，以籌措資金、週轉為名，陸續向東亮工業股份有限公司（下
    稱東亮公司）負責人陳進裕及其家人唐芳美、陳永在詐借得新台幣（下同）一千
    二百四十萬元；復向陳盈杉、張淑芬夫婦詐借得二百六十八萬元。並於八十五年
    十月五日及十月十二日，夥同丙○○之父謝秀男偽稱必付款，使永洪貿易有限公
    司（下稱永洪公司）與菲力家族有限公司（下稱菲力公司）誤信，先後送達各值
    十六萬九千三百四十四元與十五萬二千零六十四元之牙刷、牙膏等貨物予雙偉鴻
    公司。嗣因支付前開借款之支票、本票均不獲兌現，且永洪公司、菲力公司亦收
    不到貨款，而丙○○、甲○○又避不見面，唐芳美等人始知受騙。」，有該案判
    決書一份在卷可稽，而原審法院檢察署檢察官於原審移送臺灣彰化地方法院檢察
    署八十五年度偵字第七九三八號被告二人所涉本部分竊盜等犯行併辦，經本院八
    十八年度上易字第二六０七號上開刑事判決書認此部分東亮公司之告訴意旨係謂
    被告甲○○等於八十四年十、十一月間竊取告訴人所有之臺灣中小企業銀行支票
    簿一本及緒亞工業股份有限公司之公司章及陳進裕印章各一枚，而持以簽發以告
    訴人為發票人之支票十一紙使用云云，此部分告訴人認為被告係觸犯刑法第二百
    零一條第一項之偽造有價證券、第三百二十條第一項之竊盜罪嫌，亦與上開本院
    八十八年度上易字第二六０七號之詐欺取財並無連續或牽連犯裁判上之一罪關係
    ，無從併案審理，亦經本院調閱上開本院八十八年度上易字第二六０七號審理卷
    宗核閱屬實，本件既與上開本院八十八年度上易字第二六０七號刑事判決所認定
    之事實，無何連續或牽連犯之裁判上一罪關係，顯非同一案件，辨護意旨認本件
    與上開本院八十八年度上易字第二六０七號刑事判決所認定之事實有裁判上一罪
    關係，即有誤會，合先敘明。
２、雖證人唐芳美證述發現支票被竊（即本案）之時間為八十四年十二月初，嗣被告
    甲○○有向伊坦言是在同年十一月底所竊等語（見臺灣彰化地方法院檢察署八十
    五年度偵字第七六一六號卷第二十六頁，即該署八十五年十月十八日訊問筆錄）
    ，按被告甲○○向其坦言十一月底所竊，必定於竊盜之後始向唐芳美坦言行竊，
    從而唐芳美於十二月初發現支票失竊，於時間上並無矛盾之處，況證人唐芳美就
    其所指被告甲○○向其供承確有竊取支票及印章一節，均屬一致。又證人唐芳美
    於本院證稱：「我有打電話去止付，是甲○○打電話給我，叫我不用止付，她那
    時已開出十幾張，她說她會負責，叫我不要有後續動作，銀行是那位小姐我已記
    不得，也沒有報警，打電話止付那天她就把票還我了‧‧‧‧緒亞公司的印章已
    經不用了，所以我用放在印鑑的盒子擺在我的辦公桌的抽屜，放在中小企銀支票
    簿旁邊，東亮公司的則用小包包起來放在房間裡‧‧‧針對本案我沒有賺取任何
    利息，其他調票我則要負擔風險，利息也是別人賺的。（問：就本件竊票後是否
    還有借票或借錢甲○○？）本件事後我沒有借票給她（指甲○○）那之前她有請
    我幫她調票，金主不認識甲○○只認識我，所以我請甲○○要把票繳清，所以事
    後才有這些票據之情形‧‧‧不曾交給她（指甲○○）空白票，而且都是先簽好
    才交給甲○○‧‧‧甲○○是連支票與印章一起還我，她說她會讓偷開的票過，
    可是沒有」等語（詳見本院審理卷第一○二頁至第一○三頁），是依上開辯護意
    旨所示，被告甲○○與證人唐芳美交情匪淺，則於甲○○主動向唐芳美坦承竊取
    支票並交還支票及印章且保證會處理之情況下，在未東窗事發之際，唐芳美自無
    報警之理，而以被告甲○○自八十四年九月三十日起至同年十二月二十五日止陸
    陸續續向唐芳美借貸一千二百四十萬元，被告甲○○應有於竊票之前之借票票款
    尚未給付，是證人唐芳美上開證稱：「本件事後我沒有借票給她（指甲○○）那
    之前她有請我幫她調票，金主不認識甲○○只認識我，所以我請甲○○要把票繳
    清，所以事後才有這些票據之情形」等語，堪認為真。且被告甲○○既與證人唐
    芳美交往及有借貸關係多年，對於證人唐芳美保管放置公司支票、印鑑之所在，
    應知之甚稔，其有乘證人唐芳美未能注意之際，進入東亮公司內逕自取走上開支
    票、印鑑，並在倉促及緊張之下而誤取同置抽屜內之緒亞公司印鑑，事後因被告
    甲○○斯時已將上開竊得支票簿及印鑑章返還予證人唐芳美，且雙方本有長期借
    貸關係，基於情誼，唐芳美未就上開支票申報遺失止付及報案之事實，應堪認定
    。另本件如附表所示之十一紙支票，雖與被告等提出之「借支票」單據上所載之
    借票中，有七張支票之發票日及面額相符，及向證人張淑芬抽回支票之單據上，
    有陳進裕及證人陳永在之簽認，此有借支票單據二紙影本在卷可查，惟本件竊盜
    、偽造有價證券之時間係在八十四年十月底，而被告等所簽認之借支票單據係在
    八十五年三月二日及同年月三十一日，兩者日期相去甚遠，且並非就該十一張支
    票全部簽認；又因被告等與證人唐芳美有長期借貸關係，且業已累積相當金額，
    而至八十五年三月間，被告甲○○實已難清償積欠多人借款，是證人唐芳美及其
    夫陳進裕、公公陳永在至此為求取得憑證，將先前借款清理後填載於單據上，亦
    與常情無違，且依卷附被告甲○○簽立「借支票」單據之同時，亦書立「借現金
    」單據影本及共同簽發本票之影本，益證確係為求憑據而簽認，故尚難以相隔甚
    遠且不明真意之「借支票」，即為有利於被告甲○○之認定。又證人陳進裕證稱
    ：「（當唐芳美找到支票簿後）她（唐芳美）也沒有告訴我如何找到的」等語，
    而證人張淑芬稱：我們在整理帳目及磋商中，唐芳美告訴我說票是甲○○拿去開
    的『她用舊公司的名義開，我亦沒注意』；唐芳美沒有告訴我她去銀行止付及報
    警的事」等語，以本件唐芳美與被告甲○○之交情，被告甲○○既已主動交還印
    章及支票簿，唐芳美於未報警之情況下自亦無告知陳進裕支票簿後如何找到而增
    加被告甲○○之困擾之理，是亦無從以陳進裕證稱：唐芳美沒有告訴伊如何找到
    的支票簿等語，即為有利於被告甲○○之認定。另據唐芳美證稱：甲○○向其坦
    言支票係其取走且已開出調現及給付貨款，則證人張淑芬稱：我們在整理帳目及
    磋商中，唐芳美告訴我說票是甲○○拿去開的『她用舊公司的名義開，我亦沒注
    意』；唐芳美沒有告訴我她去銀行止付及報警的事」等語，與上開唐芳美證述情
    相符，自亦無從為有利於被告甲○○之認定。辯護意旨執上開理由認被告甲○○
    未有竊盜及偽造支票犯行，尚非可採。
三、綜上所述，本件被告甲○○之上開所辯，應係卸責之詞，不足採信，其右揭犯行
    ，已臻明確。
四、核被告甲○○所為，係犯刑法第三百二十條第一項之竊盜罪、同法第二百零一條
    第一項之偽造有價證券罪、刑法第二百十六條、第二百十條之行使偽造私文書罪
    。其盜用印章為偽造有價證券之部分行為，及其行使之低度行為為偽造之高度行
    為所吸收，均不另論罪，另其偽造丙○○及雙偉鴻之署押為偽造文書之部分行為
    亦均不另論罪。公訴人雖未就被告甲○○偽造丙○○及雙偉鴻背書部提起訴，惟
    本部分被告甲○○偽造文書部分犯行，與經起訴之竊盜及偽造有價證券部分有方
    法與結果之牽連犯裁判上一罪關係，為起訴效力及，本院自得併予審理，附予敘
    明。雖被告甲○○偽造之支票共十一張，惟被害人均為東亮公司一人，故仍僅論
    以一偽造有價證券罪；再其所犯上開竊盜、偽造有價證券、行使偽造私文書三罪
    間，有手段、目的之牽連犯關係，應依牽連犯之規定，以較重之偽造有價證券罪
    處斷。原審判決關於被告甲○○部分認被告甲○○罪證明確予以論罪科刑，固非
    無見，惟、原審判決於理由欄業已說明偽造之如附表所列之支票十一張，應依
    刑法第二百零五條之規定宣告沒收，惟於主文欄並未為沒收之宣告，理由與主文
    顯有不符，尚有未洽。、另原審判決就上開被告偽造丙○○背書及雙偉鴻背書
    部分，漏未論及，亦有未洽。、又原審判決既認本件竊盜及偽造支票之犯行，
    僅被告甲○○一人，惟於其原審判決書事實欄第六行、第七行，竟載明基於意圖
    為自己不法之所有之犯意「聯絡」，理由欄一最後一行載明「即論斷該十一張支
    票非被告等所竊盜及偽造」，而將被告丙○○亦於上開理由欄論斷為竊盜及偽造
    之共犯，理由顯有矛盾。被告甲○○上訴否認竊盜及偽造支票，指摘原審判決不
    當及公訴人認被告甲○○部分量刑過輕，提起上訴，雖均無理由，惟原審判決關
    於被告甲○○部分，既有上開可議之處，自應由本院將原審判決關於被告甲○○
    部分予以撤銷改判。爰審酌被告甲○○犯罪之動機、目的、手段、所生之危害及
    犯罪後未能坦承犯行之態度等一切情狀，量處如有期徒刑年貳月。至偽造之如
    附表所示十一張支票（含如附表所示之票號ＡＱ0000000及ＡＱ0000
    000號支票背面偽簽雙偉鴻之署押各一枚、於票號ＡＱ0000000號支票
    之背面偽簽丙○○之署押一枚），應依刑法第二百零五條及規定宣告沒收之。
貳、被告丙○○部分：
一、原審法院檢察署檢察官公訴意旨另以：被告丙○○與被告甲○○基於共同犯意之
    聯絡，推由被告甲○○竊取上開支票、印鑑並偽造系爭支票，故以共謀共同正犯
    認被告丙○○亦涉有刑法第三百二十條第一項之竊盜罪、同法第二百零一條第一
    項之偽造有價證券罪嫌。
二、公訴人認被告丙○○亦涉有上開犯嫌，係以雙偉鴻公司係被告丙○○、甲○○二
    人所共同經營，並自八十四年七、八月間起，已自知陷於經濟困境，然竟仍陸續
    向東亮公司負責人陳進裕、證人唐芳美、陳永在等人詐借款項，被告二人並因此
    被判處徒刑確定之事實，業經臺灣高等法院臺中分院八十八年度上易字第二六０
    七號刑事判決認定明確，有該判決書影本附卷足稽，是足見被告二人自斯時起即
    因經濟困難而有不法所有之意圖，堪認被告二人間有犯意之聯絡為主要論據。訊
    據被告丙○○堅詞否認有上開犯行，辯稱：伊沒有竊取支票及印鑑章，亦未到過
    東亮公司，伊係事後才知到此事等語。
三、按犯罪事實應依證據認定之，無證據不得推定其犯罪事實，又不能證明被告犯罪
    者，應諭知無罪之判決，此於刑事訴訟法第一百五十四條及同法第三百零一條第
    一項分別定有明文；及按認定不利於被告之事實須依積極證據，茍積極證據不足
    為不利於被告事實之認定時，即應為有利於被告之認定，更不必有何有利之證據
    ；再按事實之認定，應憑證據，如未能發現相當證據，或證據不足以證明，自不
    能以推測或擬制之方法，以為裁判基礎（最高法院三十年上字第八一六號、四十
    年台上字第八六號判例參照）。
四、訊據被告丙○○堅決否認涉有右揭犯行，辯稱：伊完全不知情等語，經查：被告
    甲○○於偵查中即已供陳：「支票背書丙○○是我寫的，雙偉鴻也是我寫的，我
    沒有告訴丙○○。」等語（見臺灣彰化地方法院檢察署八十九年偵字第二三三０
    號卷第一一九頁背面）、「（問：）票頭及支票上記載都是妳填寫的？是的」（
    （見臺灣彰化地方法院檢察署八十九年偵字第二三三０號卷第六十四頁）；及原
    審法院檢察署檢察官當庭令被告丙○○、甲○○書寫支票背書「雙偉鴻」及「丙
    ○○」等字，被告丙○○之筆劃字跡與該支票背書不同，而顯為被告甲○○之字
    跡（詳見臺灣彰化地方法院檢察署八十九年偵字第二三三０號卷第一二五頁、第
    一二六頁）；雖被告甲○○及謝明二人為夫妻，且共同經營雙偉鴻公司，財務之
    困難亦與被告丙○○利害相關；及被告丙○○復於事後簽本票取回交付予證人張
    淑芬之系爭支票，不無與被告甲○○共謀本案嫌疑，惟不能排除公司財務困難、
    需錢孔急時，被告甲○○自行出此下策，被告丙○○僅於事後與被告甲○○一同
    善後之可能，原審判決關於被告丙○○部分，認查無其他證據足證明被告丙○○
    確有共犯此事，揆諸首開條文及判例說明，自不能僅以推測之方法，遽為被告丙
    ○○有罪之推定，而諭知被告丙○○無罪，經核並無違誤，原審法院檢察署檢察
    官據告訴人東亮股份有限公司請求上訴意旨以：本案應係被告甲○○與丙○○共
    謀等語，指摘原審判決關於丙○○部分不當，顯無理由，應予駁回。
據上論斷，應依刑事訴訟法第三百六十九條第一項前段、第三百六十四條、第三百六
十八條、第二百九十九條第一項前段，刑法第二百零一條第一項、第二百一十六條、
第二百一十條、第三百二十條第一項、第五十五條、第二百零五條，罰金罰鍰提高標
準條例第一條前段，判決如主文。
本案經檢察官乙○○到庭執行職務。
中      華      民      國      九十一     年     六      月   二十六   日
                                臺灣高等法院臺中分院刑事第三庭
                                      審判長法  官  陳  朱  貴
                                            法  官  劉  連  星
                                            法  官  胡  忠  文
右正本證明與原本無異。
丙○○不得上訴，甲○○、檢察官均得上訴。
如不服本判決應於收受送達後十日內向本院提出上訴書狀，其未敘述上訴之理由者並
得於提起上訴後十日內向本院補提理由書（均須按他造當事人之人數附繕本）。
                                            書記官  許  美  惠
中      華      民國      九十一     年     六      月   二十七   日
附錄論罪法條：
刑法第二百零一條：
意圖供行使之用，而偽造、變造公債票，公司股票或其他有價證券者，處三年以上十
年以下有期徒刑，得併科三千元以下罰金。
行使偽造、變造之公債票、公司股票或其他有價證券或意圖供行使之用收集或交付於
人者，處一年以上七年以下有期徒刑，得併科三千元以下罰金。
刑法第三百二十條：
意圖為自己或第三人不法之所有，而竊取他人之動產者，為竊盜罪，處五年以下有期
徒刑、拘役或五百元以下罰金。
意圖為自己或第三人不法利益，而竊佔他人之不動產者，依前項之規定處斷。
前二項之未遂犯罰之。
附表：
編號  票              號    金額（新台幣）    發   票  日            偽造署押
一、  ＡＱ0000000    0十萬元          八十五年三月十五日
二、  ＡＱ0000000    四十萬元          八十五年三月二十五日   雙偉鴻壹枚
三、  ＡＱ0000000    0萬零一百        八十五年三月十日
                            五十元
四、  ＡＱ0000000    0萬四千三        八十五年二月十日
                            百元
五、  ＡＱ0000000    0萬八千九        八十五年三月二十三日
                            百六十元
六、  ＡＱ0000000    七萬元            八十五年三月十五日     丙○○壹枚
七、  ＡＱ0000000    0萬一千五        八十五年一月二十五日
                            百元
八、  ＡＱ0000000    0萬六千元        八十五年二月三日
九、  ＡＱ0000000    二十五萬元        八十五年四月五日
十、  ＡＱ0000000    0十五萬元        八十五年四月五日
十一、ＡＱ0000000    十萬零八千元      八十五年一月二十五日   雙偉鴻壹枚
                                                                            Ｒ
